Inventaris van de archieven van de Arrondissementsrechtbank te 's-Gravenhage (1958) 1980-1989 (1996) en het Parket van de Officier van Justitie te 's-Gravenhage 1980-1989
Nationaal Archief, Den Haag
- Arrondissementsrechtbank te ’s-Gravenhage, I
  - Stukken over afzonderlijke onderwerpen m.b.t. de rechtspraak, 2
    - Meervoudige kamer, 2.3
      - Aangebracht bij request, 2.3.1
        - Overige requestzaken, 2.3.1.7
          - Beschikkingen op overige requesten, 1980 - 1989; 3614-3817; 203 pakken
            - HARK zaken (= handelszaken):, 3769-3782
              - 1987 Requestnummers 5726 - 5815, 3778
              - 1987 Requestnummers 5816 - 5899, 3779
              - 1987 Requestnummers 5900 - 5965, 3780
              - 1987 Requestnummers 5966 - 6045, 3781
              - 1987 Requestnummers 6046 - 6123, 3782
            - FARK zaken (= familiezaken):, 3783-3786
              - 1988 Requestnummers 1 - 435, 3783
              - 1988 Requestnummers 436 - 740, 3784
              - 1988 Requestnummers 741 - 1090, 3785
              - 1988 Requestnummers 1091 - 1259, 3786
            - HARK zaken (= handelszaken):, 3787-3799
              - 1988 Requestnummers 5001 - 5065, 3787
              - 1988 Requestnummers 5066 - 5165, 3788
              - 1988 Requestnummers 5166 - 5265, 3789
              - 1988 Requestnummers 5266 - 5350, 3790
              - 1988 Requestnummers 5351 - 5425, 3791
              - 1988 Requestnummers 5426 - 5535, 3792
              - 1988 Requestnummers 5536 - 5620, 3793
              - 1988 Requestnummers 5621 - 5675, 3794
              - 1988 Requestnummers 5676 - 5795, 3795
              - 1988 Requestnummers 5796 - 5899, 3796
              - 1988 Requestnummers 5900 - 5975, 3797
              - 1988 Requestnummers 5976 - 6055, 3798
              - 1988 Requestnummers 6056 - 6185, 3799
            - FARK zaken (= familiezaken):, 3800-3802
              - 1989 Requestnummers 1 - 479, 3800
              - 1989 Requestnummers 480 - 1035, 3801
              - 1989 Requestnummers 1036 - 1313, 3802
            - HARK zaken (= handelszaken):, 3803-3817
              - 1989 Requestnummers 5001 - 5089, 3803
              - 1989 Requestnummers 5090 - 5155, 3804
              - 1989 Requestnummers 5156 - 5215, 3805
              - 1989 Requestnummers 5216 - 5295, 3806
              - 1989 Requestnummers 5296 - 5365, 3807
              - 1989 Requestnummers 5366 - 5425, 3808
              - 1989 Requestnummers 5426 - 5499, 3809
              - 1989 Requestnummers 5500 - 5599, 3810
              - 1989 Requestnummers 5600 - 5730, 3811
              - 1989 Requestnummers 5731 - 5825, 3812
              - 1989 Requestnummers 5826 - 5915, 3813
              - 1989 Requestnummers 5916 - 5999, 3814
              - 1989 Requestnummers 6000 - 6075, 3815
              - 1989 Requestnummers 6076 - 6179, 3816
              - 1989 Requestnummers 6180 - 6213, 3817
          - Beschikkingen op overige appèlrequesten, uitgesproken door de vierde Kamer van de arrondissementsrechtbank, 1989; 3818; 1 pak
            In 1990 werden requesten CA 93/89 - CA 157/89 beschikt door de rechter
          - Klappers op naam van de overige requesten, 1981 - 1989; 3819-3824, ---; 6 delen
            Geordend op jaar en alfabet op naam van de requestrant(en) en op gerequestreerde(n)
            Van de jaren 1988 - 1989 zijn voor de FARK-requesten geen klappers aangelegd, wel voor de HARK-requesten (inv.nrs. 3823 en 3824).
            - 1979 - 1980, ---
              Zie inventaris rechtbank 1960 - 1979 (nummer toegang 3.03.79) inv.nr. 3800.
            - 1981 - 1982, 3819
            - 1983 - 1984, 3820
            - 1985 - 1986, 3821
            - 1987, 3822
            - 1988, 3823
            - 1989, 3824
          - Registers van inschrijving, van overige requesten, de zgn. "requestenregisters", 1980 -1987; 3825-3836, ---; 12 delen.
            Met de inschrijving werd er gelijk een requestnummer aan toegekend, dat numeriek overeenkwam met het volgnummer van indiening van het request van de requestrant(e).
            In deze registers werden ook de namen van de procureurs, griffierecht en de data van ontvangst van de verweerschriften van de gerequestreerde(n) en de afdoening van de requestprocedure ingevuld op de rechterbladzijde van het register.N. B.: Zie voor de requesten de inv.nrs. 3614 - 3764, 3765 - 3768, 3783 - 3768 en 3800 - 3802.
            - 1979-1980 volgnrs. 1248 - 694, ---
              Zie inventarisnummer rechtbank 1960 - 1979 (nummer toegang 3.03.79) inv.nr. 3837.
            - 1980 apr 2 volgnrs. 695 - dec 9 volgnrs. 2569, 3825
            - 1980 dec 10 volgnrs. 2570 - 1981 juli 23 volgnrs. 1625, 3826
            - 1981 juli 22 volgnrs. 1626 - 1982 mrt 22 volgnrs. 599, 3827
            - 1982 mrt 22 volgnrs. 600 - nov 4 volgnrs. 2474, 3828
            - 1982 nov 4 volgnrs. 2475 - 1983 juni 10 volgnrs. 1350, 3829
            - 1983 juni 10 volgnrs. 1351 - 1984 juni 24 volgnrs. 200, 3830
            - 1984 jan 24 volgnrs. 201 - 1984 sept 5 volgnrs. 2075, 3831
            - 1984 sept 5 volgnrs. 2076 - 1985 mei 8 volgnrs. 900, 3832
            - 1985 mei 9 volgnrs. 901 - 1986 jan 20 volgnrs. 125, 3833
            - 1986 jan 21 volgnrs. 126 - sept 18 volgnrs. 2000, 3834
            - 1986 sept 18 volgnrs. 2001 - dec 31 volgnrs. 2786, 3835
              Betreft requestenregister van familierequesten.
            - 1987 jan 2 volgnrs. 5000 - dec 31 volgnrs. 6123, 3836
              Betreft requestenregister van handelsrequesten.
          - 1988 jan 4 volgnrs. 5001 - dec 30 volgnrs. 6186, 3837
            Betreft requestenregister van handelsrequesten (Extra-judiciële griffie)-Eerste kamer en Derde kamer.
          - 1989 jan 2 volgnrs. 5001 - dec 29 volgnrs. 6213, 3838
          - Registers van inschrijving, betreffende inschrijvingen van handelsrequesten, 1978 - 1987; 3839-3840, ---; 2 delen
            Dit register werd ook aangelegd om de griffier van de Eerste kamer een inzicht te geven in het aantal nog lopende zaken en in de stand van zaken en wie het dossier in behandeling had. Het officiële requestenregister (inv.nrs. 3825 - 3838) bevond zich op de griffie (kamer 702).
            Met de inschrijving werd er gelijk een requestnummer aan toegekend, dat numeriek overeenkwam Met het volgnummer van indiening van het request van de requestrant(e).
            In deze registers werden o.a. de namen van de partijen of betrokkenen, procureurs, griffierecht, onderwerp, genoteerd en op de rechterbladzijde van het register werden de data van toezending en ontvangst van de beslissing van het request van het openbaar ministerie op het terrein van rechtsvordering, het personen - en familierecht, de Krankzinnigenwet, het erfrecht, rechtspersonen, het faillissement en de Benelux Merken, Tekeningen en Modellenrecht, afdoening van de beschikking en zittingsdata bijgehouden.
            - 1976 - 1978 volgnrs. 1 - 2063, ---
              Zie inventarisnummer rechtbank 1960 - 1979 (nummer toegang 3.03.79) inv.nr. 3838
            - 1978 dec 8 volgnrs. 2063 - 1984 aug 8 volgnrs. 1867, 3839
            - 1984 aug 9 volgnrs. 1873 - 1987 dec 31 volgnr. 6123, 3840
          - Klappers op naam betreffende voorlopige voorzieningen en gemeenschappelijke verzoeken bij echtscheidingen, 1981 - 1991; div.nrs.; 7 delen
            Deze klappers zijn als ingang te gebruiken voor de inv.nrs. 3223 -3224 en 3826 -3838 voor het vinden van de volgnummers van inschrijving.
            - 1979 - 1980, ---
              Zie inventaris rechtbank 1960 - 1979 (nummer toegang 3.03.79) inv.nr. 2938.
            - 1981 - 1982, 3841
            - 1983 - 1984, 3842
            - 1985 - 1986, 3843
            - 1987, 3844
              De klapper vormt een ingang voor inv.nr. 3223.
            - 1988 - 1991, 4703
              De klapper vormt een ingang voor inv.nrs. 3223 - 3224
          - Beschikkingen op requesten betreffende de verbetering van de rechtspostie van Pleegouders bedoeld bij artikelen 246(a), 299a en 336a van het Burgerlijk Wetboek Boek I, 1980 - 1989; 3845-3854; 6 delen
            Er zijn geen klappers aangelegd. De dossiers zijn chronologisch later gerangschikt.
            Op sommige dossiers staat de afkorting B.R. hetgeen staat voor blokkaderecht. Met de invoering In 1978 van dit recht, de mogelijkheid. voor pleegouders om toezichtstelling te verzoeken, of in bepaalde gevallen ontheffing van het gezag of wijziging van de voogdij te verzoeken.
            - 1980, 3845
            - 1981, 3846
            - 1982, 3847
            - 1983, 3848
            - 1984, 3849
            - 1985, 3850
            - 1986, 3851
            - 1987, 3852
            - 1988, 3853
            - 1989, 3854
          - Registers van inschrijving van akten van conservatoire beslaglegging op onroerende goederen, ter voldoening aan artikel 508 van het Wetboek van Burgerlijke Rechtsvordering, 1980 - 1986, 1989; 3855-3890; 36 delen
            Alleen van het jaar 1980 bestaat een index (zie inv.nr 3891).
            De jaren 1987 - 1988 zijn verloren gegaan.
            - 19801 - 150, 3855
            - 1980151 - 330, 3856
            - 1980331 - 485, 3857
            - 1980486 - 620, 3858
            - 1980621 - 729, 3859
            - 19811 - 200, 3860
            - 1981201 - 350, 3861
            - 1981351 - 500, 3862
            - 1981501 - 650, 3863
            - 1981651 - 781, 3864
            - 19821 - 175, 3865
            - 1982176 - 350, 3866
            - 1982351 - 500, 3867
            - 1982501 - 700, 3868
            - 1982701 - 801, 3869
            - 19831 - 150, 3870
            - 1983151 - 250, 3871
            - 1983251 - 370, 3872
            - 1983371 - 500, 3873
            - 1983501 - 600, 3874
            - 1983601 - 757, 3875
            - 19841 - 150, 3876
            - 1984151 - 280, 3877
            - 1984281 - 400, 3878
            - 1984401 - 550, 3879
            - 1984551 - 742, 3880
            - 19851 - 170, 3881
            - 1985171 - 300, 3882
            - 1985301 - 450, 3883
            - 1985451 - 600, 3884
            - 1985601 - 766, 3885
            - 19861 - 150, 3886
            - 1986151 - 300, 3887
              De akten lopen tot en met 19 augustus 1986.
            - 19891 - 150, 3888
            - 1989151 - 290, 3889
            - 1989291 - 396, 3890
          - Klapper op alfabet betreffende inschrijving van akten van conservatoire beslaglegging op onroerende goederen,ter voldoening aan artikel 508 van het Wetboek van Burgerlijke Rechtsvordering, 1980; 3891; 1 deel
            De index vormt een ingang op de inv.nrs. 3855 - 3859.
          - Beschikkingen op requesten tot opheffing van een gemeenschap van goederen, ter voldoening van artikel 801 lid 1 van Wetboek van Burgerlijke Rechtsvordering juncto artikel 109 van Burgerlijk Wetboek, 1981 - 1989; 3892; 1 pak
          - Beschikkingen op requesten tot opheffing maritaal beslag en tot het leggen van revindicatoir beslag, ter voldoening van de artikelen 808h en 722 van het Wetboek van Burgerlijke Rechtsvordering, 1987 - 1989; 3893; 1 pak
            Betreft twee beschikkingen.
            Revindicatoir beslag is het conservatoire beslag, dat gelegd wordt door iemand die recht heeft op revindicatie of reclame van roerend goed tot levering van een teboekgesteld schip.
    - Enkelvoudige kamers, 2.4
      - President in kort geding, 2.4.1
        - Vonnissen en processen-verbaal van terechtzittingen van de president in kort geding, 1980 - 1989; 3894-4035; 142 delen
          Omdat de Staat werd gedagvaard in spoedeisende geschillen betreffende uitzettingen van vreemdelingen werden, deze bijna uitsluitend door de Haagse rechtbank (vice) president uitgesproken, dit veranderde bij de Wet van 19 februari 1990 (Staatsblad nummer 95).
          Het spoedeisende aspect van de rolzaak bepaalt de volgorde van de behandeling. Daardoor kan het voorkomen dat zwaarwegende zaken ongeacht de datum van binnenkomst eerder worden behandeld dan andere.
          Zie voor toegangen de inv.nrs. 4036 - 4039.
          - 1980 jan 3 rol 79/817 - 1980 febr 15 rol 80/82, 3894
          - 1980 febr 18 rol 80/101 - 1980 febr 29 rol 80/182, 3895
          - 1980 mrt 4 rol 80/129 - 1980 mrt 31 rol 80/206, 3896
          - 1980 apr 1 rol 80/183 - 1980 apr 29 rol 80/292, 3897
          - 1980 mei 1 rol 80/285 - 1980 mei 29 rol 80/376, 3898
          - 1980 juni 3 rol 80/216 - 1980 juni 30 rol 80/436, 3899
          - 1980 juli 1 rol 80/442 - 1980 juli 17 rol 80/494, 3900
          - 1980 juli 17 rol 80/495 - 1980 aug 19 rol 80/574, 3901
          - 1980 aug 18 rol 80/585 - 1980 sept 4 rol 80/612, 3902
          - 1980 sept 5 rol 80/617 - 1980 sept 30 rol 80/689, 3903
          - 1980 okt 1 rol 80/694 - 1980 okt 16 rol 80/750, 3904
          - 1980 okt 17 rol 80/752 - 1980 nov 14 rol 80/842, 3905
          - 1980 nov 14 rol 80/847 - 1980 dec 11 rol 80/917, 3906
          - 1980 dec 12 rol 80/918 - 1980 dec 31 rol 80/964, 3907
          - 1981 jan 6 rol 80/948 - 1981 jan 27 rol 81/33, 3908
          - 1981 jan 27 rol 81/51 - 1981 febr 19 rol 81/115, 3909
          - 1981 febr 24 rol 81/135 - 1981 mrt 20 rol 81/181, 3910
          - 1981 febr 20 rol 81/99 - 1981 mrt 31 rol 81/240, 3911
          - 1981 apr 1 rol 81/253 - 1981 apr 9 rol 81/286, 3912
          - 1981 apr 9 rol 81/255 - 1981 apr 29 rol 81/324, 3913
          - 1981 mei 1 rol 81/326 - 1981 mei 8 rol 81/381, 3914
          - 1981 mei 11 rol 81/364 - 1981 mei 29 rol 81/415, 3915
          - 1981 juni 1 rol 81/399 - 1981 juni 16 rol 81/444, 3916
          - 1981 juli 1 rol 80/907 - 1981 juli 31 rol 81/543, 3917
          - 1981 aug 4 rol 81/493 - 1981 aug 19 rol 81/580, 3918
          - 1981 aug 19 rol 81/588 - 1981 sept 3 rol 81/606, 3919
          - 1981 sept 3 rol 81/626 - 1981 sept 30 rol 81/708, 3920
          - 1981 okt 1 rol 81/709 - 1981 okt 30 rol 81/807, 3921
          - 1981 nov 2 rol 81/816 - 1981 nov 27 rol 81/859, 3922
          - 1981 dec 1 rol 81/861 - 1981 dec 31 rol 81/940, 3923
          - 1982 jan 7 rol 82/14 - 1982 febr 17 rol 82/102, 3924
          - 1982 febr 17 rol 82/107 - 1982 mrt 30 rol 82/219, 3925
          - 1982 apr 1 rol 82/168 - 1982 apr 27 rol 81/754, 3926
          - 1982 apr 27 rol 82/287 - 1982 mei 28 rol 82/388, 3927
          - 1982 juni 1 rol 82/398 - 1982 juni 30 rol 82/501, 3928
          - 1982 juli 1 rol 82/426 - 1982 juli 30 rol 82/584, 3929
          - 1982 aug 3 rol 82/443 - 1982 aug 26 rol 82/606, 3930
          - 1982 aug 26 rol 82/669 - 1982 sept 15 rol 82/732, 3931
          - 1982 sept 15 rol 82/733 - 1982 sept 30 rol 82/803, 3932
          - 1982 okt 1 rol 82/804 - 1982 okt 26 rol 82/870, 3933
          - 1982 okt 26 rol 82/871 - 1982 nov 17 rol 82/944, 3934
          - 1982 nov 18 rol 82/948 - 1982 dec 13 rol 82/1055, 3935
          - 1982 dec 14 rol 82/1013 - 1982 dec 31 rol 82/1091, 3936
          - 1983 jan 4 rol 82/1048 - 1983 febr 10 rol 83/102, 3937
          - 1983 febr 11 rol 83/91 - 1983 mrt 22 rol 83/204, 3938
          - 1983 mrt 22 rol 83/205 - 1983 apr 19 rol 83/231, 3939
          - 1983 apr 19 rol 83/283 - 1983 mei 19 rol 83/357, 3940
          - 1983 mei 20 rol 83/358 - 1983 juni 15 rol 83/437, 3941
          - 1983 juni 15 rol 83/438 - 1983 juli 19 rol 83/542, 3942
          - 1983 juli 19 rol 83/545 - 1983 aug 16 rol 83/618, 3943
          - 1983 aug 16 rol 83/619 - 1983 sept 15 rol 83/727, 3944
          - 1983 sept 15 rol 83/729 - 1983 okt 14 rol 83/806, 3945
          - 1983 okt 18 rol 83/807 - 1983 nov 15 rol 83/888, 3946
          - 1983 nov 15 rol 83/889 - 1983 dec 9 rol 83/951, 3947
          - 1983 dec 9 rol 83/970 - 1983 dec 30 rol 83/1049, 3948
          - 1984 jan 3 rol 84/9 - 1983 jan 31 rol 84/90, 3949
          - 1984 febr 1 rol 84/91 - 1983 febr 29 rol 84/181, 3950
          - 1984 mrt 2 rol 84/141 - 1984 mrt 30 rol 84/277, 3951
          - 1984 apr 2 rol 84/272 - 1984 mei 11 rol 84/362, 3952
          - 1984 mei 11 rol 84/363 - 1984 mei 30 rol 84/419, 3953
          - 1984 juni 1 rol 84/423 - 1984 juli 6 rol 84/525, 3954
          - 1984 juli 6 rol 84/548 - 1984 juli 31 rol 84/588, 3955
          - 1984 aug 1 rol 84/593 - 1984 aug 31 rol 84/673, 3956
          - 1984 sept 3 rol 84/674 - 1984 okt 5 rol 84/377, 3957
          - 1984 okt 5 rol 84/760 - 1984 okt 31 rol 84/895, 3958
          - 1984 nov 1 rol 84/852 - 1984 nov 30 rol 84/963, 3959
          - 1984 dec 4 rol 84/788 - 1984 dec 28 rol 84/1046, 3960
          - 1985 jan 3 rol 84/975 - 1985 febr 28 rol 85/141, 3961
          - 1985 mrt 1 rol 84/778 - 1985 mrt 29 rol 85/240, 3962
          - 1985 apr 2 rol 85/241 - 1985 apr 29 rol 85/363, 3963
          - 1985 mei 1 rol 85/292 - 1985 mei 31 rol 85/443, 3964
          - 1985 juni 4 rol 85/447 - 1985 juli 10 rol 85/554, 3965
          - 1985 juli 11 rol 85/391 - 1985 aug 13 rol 85/694, 3966
          - 1985 aug 13 rol 85/695 - 1985 sept 12 rol 85/771, 3967
          - 1985 sept 12 rol 85/773 - 1985 okt 7 rol 85/778, 3968
          - 1985 okt 7 rol 85/873 - 1985 nov 19 rol 85/1017, 3969
          - 1985 nov 20 rol 85/982 - 1985 dec 17 rol 85/1093, 3970
          - 1985 dec 17 rol 85/1095 - 1985 dec 31 rol 85/1152, 3971
          - 1986 jan 3 rol 85/972 - 1986 jan 31 rol 86/86, 3972
          - 1986 febr 3 rol 86/93 - 1986 febr 28 rol 86/178, 3973
          - 1986 mrt 3 rol 86/198 - 1986 mrt 27 rol 86/284, 3974
          - 1986 apr 1 rol 86/275 - 1986 apr 29 rol 86/370, 3975
          - 1986 mei 1 rol 86/357 - 1986 mei 30 rol 86/499, 3976
          - 1986 juni 2 rol 86/503 - 1986 juni 27 rol 86/614, 3977
          - 1986 juli 1 rol 86/585 - 1986 juli 31 rol 86/699, 3978
          - 1986 aug 1 rol 86/698 - 1986 aug 29 rol 86/831, 3979
          - 1986 sept 1 rol 86/809 - 1986 okt 9 rol 86/932, 3980
          - 1986 okt 8 rol 86/965 - 1986 okt 31 rol 86/1049, 3981
          - 1986 nov 4 rol 86/1012 - 1986 nov 28 rol 86/1150, 3982
          - 1986 dec 2 rol 86/945 - 1986 dec 31 rol 86/1274, 3983
          - 1987 jan 2 rol 86/1215 - 1987 jan 30 rol 87/80, 3984
          - 1987 febr 3 rol 86/1254 - 1987 mrt 13 rol 87/188, 3985
          - 1987 mrt 13 rol 87/189 - 1987 apr 9 rol 87/296, 3986
          - 1987 apr 9 rol 87/298 - 1987 mei 8 rol 87/392, 3987
          - 1987 mei 8 rol 87/393 - 1987 juni 12 rol 87/491, 3988
          - 1987 juni 12 rol 87/492 - 1987 juli 9 rol 87/615, 3989
          - 1987 juli 9 rol 87/629 - 1987 juli 31 rol 87/734, 3990
          - 1987 aug 3 rol 87/746 - 1987 aug 31 rol 87/873, 3991
          - 1987 sept 1 rol 87/853 - 1987 sept 17 rol 87/946, 3992
          - 1987 sept 17 rol 87/947 - 1987 okt 15 rol 87/1109, 3993
          - 1987 okt 16 rol 87/1097 - 1987 nov 9 rol 87/1270, 3994
          - 1987 nov 9 rol 87/1276 - 1987 dec 4 rol 87/1348, 3995
          - 1987 dec 4 rol 87/1349 - 1987 dec 31 rol 87/1515, 3996
          - 1988 jan 4 rol 87/1412 - 1988 jan 29 rol 88/96, 3997
          - 1988 febr 1 rol 88/141 - 1988 febr 15 rol 88/185, 3998
          - 1988 febr 16 rol 88/201 - 1988 mrt 10 rol 88/320, 3999
          - 1988 mrt 10 rol 88/321 - 1988 mrt 31 rol 88/464, 4000
          - 1988 apr 5 rol 87/1422 - 1988 apr 27 rol 88/581, 4001
          - 1988 apr 28 rol 88/565 - 1988 mei 17 rol 88/670, 4002
          - 1988 mei 17 rol 88/675 - 1988 juni 2 rol 88/829, 4003
          - 1988 juni 2 rol 88/832 - 1988 juni 22 rol 88/898, 4004
          - 1988 juni 22 rol 88/899 - 1988 juli 1 rol 88/950, 4005
          - 1988 juli 1 rol 88/951 - 1988 juli 18 rol 88/1062, 4006
          - 1988 juli 18 rol 88/1064 - 1988 aug 11 rol 88/1105, 4007
          - 1988 aug 11 rol 88/1206 - 1988 sept 5 rol 88/1304, 4008
          - 1988 sept 6 rol 88/1217 - 1988 sept 30 rol 88/1393, 4009
          - 1988 okt 3 rol 88/1360 - 1988 okt 25 rol 88/669, 4010
          - 1988 okt 25 rol 88/1437 - 1988 nov 15 rol 88/1585, 4011
          - 1988 nov 15 rol 88/1616 - 1988 dec 1 rol 88/1760, 4012
          - 1988 dec 1 rol 88/1761 - 1988 dec 14 rol 88/1670, 4013
          - 1988 dec 14 rol 88/1818 - 1988 dec 30 rol 88/1962, 4014
          - 1989 jan 3 rol 88/1930 - 1989 jan 23 rol 89/135, 4015
          - 1989 jan 24 rol 88/1685 - 1989 febr 6 rol 89/187, 4016
          - 1989 febr 6 rol 89/225 - 1989 febr 22 rol 89/365, 4017
          - 1989 febr 23 rol 88/1702 - 1989 mrt 8 rol 89/395, 4018
          - 1989 mrt 8 rol 89/411 - 1989 mrt 21 rol 89/513, 4019
          - 1989 mrt 21 rol 89/514 - 1989 apr 7 rol 89/641, 4020
          - 1989 apr 7 rol 89/642 - 1989 apr 19 rol 89/739, 4021
          - 1989 apr 19 rol 89/74 - 1989 mei 10 rol 89/936, 4022
          - 1989 mei 10 rol 89/937 - 1989 mei 25 rol 89/983, 4023
          - 1989 mei 25 rol 89/986 - 1989 juni 14 rol 89/1179, 4024
          - 1989 juni 15 rol 89/965 - 1989 juli 5 rol 89/1320, 4025
          - 1989 juli 6 rol 89/948 - 1989 juli 26 rol 89/1383, 4026
          - 1989 juli 26 rol 89/1406 - 1989 aug 15 rol 89/1503, 4027
          - 1989 aug 16 rol 89/1211 - 1989 sept 5 rol 89/1610, 4028
          - 1989 sept 5 rol 89/1643 - 1989 sept 19 rol 89/1791, 4029
          - 1989 sept 20 rol 89/1022 - 1989 okt 5 rol 89/1770, 4030
          - 1989 okt 5 rol 89/1781 - 1989 okt 19 rol 89/1904, 4031
          - 1989 okt 19 rol 89/1940 - 1989 nov 7 rol 89/1789, 4032
          - 1989 nov 7 rol 89/1993 - 1989 nov 23 rol 89/2149, 4033
          - 1989 nov 23 rol 89/2186 - 1989 dec 12 rol 89/2234, 4034
          - 1989 dec 12 rol 89/2261 - 1989 dec 29 rol 89/2353, 4035
        - Alfabetische klappers betreffende kort gedingen, 1980 - 1989; 4036-4039; 4 delen
          Geordend op jaar, eiser en gedaagde
          Zie voor de vonnissen en processen-verbaal de inv.nrs. 3894 - 4035.
          - 1980 - 1982, 4036
          - 1983 - 1986, 4037
          - 1987 - 1988, 4038
          - 1989, 4039
      - Kinderrechter, 2.4.2
        - Dossiers betreffende civiele - en strafrechtelijke onder toezicht stellingen (OTS), 1980 - 1989; 4040-4199; 160 pakken
          Zie voor de toegangen 4210 - 4217.
          Zie ook voor strafrechtelijke kinderzaken inv.nrs. 1040 - 1053.
          Geordend op jaar en volgnummer.
          - Volgnummers 80.001 - 80.014, 4040
          - Volgnummers 80.015 - 80.020, 4041
          - Volgnummers 80.021 - 80.043, 4042
          - Volgnummers 80.044 - 80.053, 4043
          - Volgnummers 80.054 - 80.072, 4044
          - Volgnummers 80.073 - 80.088, 4045
          - Volgnummers 80.089 - 80.098, 4046
          - Volgnummers 80.099 - 80.116, 4047
          - Volgnummers 80.117 - 80.124, 4048
          - Volgnummers 80.125 - 80.135, 4049
          - Volgnummers 80.136 - 80.147, 4050
          - Volgnummers 80.148 - 80.163, 4051
          - Volgnummers 80.164 - 80.189, 4052
          - Volgnummers 80.190 - 80.205, 4053
          - Volgnummers 80.206 - 80.216, 4054
          - Volgnummers 80.217 - 80.239, 4055
          - Volgnummers 80.240 - 80.258, 4056
          - Volgnummers 81.001 - 81.019, 4057
          - Volgnummers 81.020 - 81.032, 4058
          - Volgnummers 81.033 - 81.049, 4059
          - Volgnummers 81.050 - 81.069, 4060
          - Volgnummers 81.070 - 81.086, 4061
          - Volgnummers 81.087 - 81.100, 4062
          - Volgnummers 81.101 - 81.113, 4063
          - Volgnummers 81.114 - 81.139, 4064
          - Volgnummers 81.140 - 81.149, 4065
          - Volgnummers 81.150 - 81.161, 4066
          - Volgnummers 81.162 - 81.167, 4067
          - Volgnummers 81.168 - 81.182, 4068
          - Volgnummers 81.183 - 81.210, 4069
          - Volgnummers 81.211 - 81.224, 4070
          - Volgnummers 81.225 - 81.233, 4071
          - Volgnummers 82.001 - 82.014, 4072
          - Volgnummers 82.015 - 82.025, 4073
          - Volgnummers 82.026 - 82.042, 4074
          - Volgnummers 82.043 - 82.063, 4075
          - Volgnummers 82.064 - 82.074, 4076
          - Volgnummers 82.075 - 82.087, 4077
          - Volgnummers 82.088 - 82.097, 4078
          - Volgnummers 82.098 - 82.111, 4079